Minutes et répertoires du notaire Marcel CHANDRU, 28 novembre 1828 - 4 août 1862 (étude III)
Archives nationales
- Répertoire(s) de Marcel CHANDRU, 28 novembre 1828 - 12 décembre 1864; MC/RE/III/20 - MC/RE/III/23
  - Répertoire. 1837, 10 octobre - 1846, 4 mai, 10 octobre 1837 - 4 mai 1846; MC/RE/III/21
    - Inventaire après décès de Jean Michel Henri Le Page, décédé le 29 juin 1845, à Bourbonne les bains, à la requête de Jean André Prosper Henry Le Page, demeurant rue de Chaillot, n° 105 ter., 23 août 1845
      inventaire après décès; Bourbonne-les-Bains (Haute-Marne); Chaillot (rue de); Le Page, Jean Michel Henri; Le Page, Jean André Prosper Henri
    - Inventaire après décès de Antoine Jacques Genet, décédé le 18 juillet 1845, rue de Bondy, n° 34, à la requête de Antoinette Rose Modeste Genet, veuve de Gilles Duchesnay, demeurant rue Saint Honoré, n° 319., 28 août 1845
      inventaire après décès; Bondy (rue de); Saint-Honoré (rue); Genet, Antoine Jacques; Genet, Antoinette Rose Modeste; Duchesnay, Gilles
    - Inventaire après décès de Emilie Tribalat, décédée le 12 août 1845, rue d'Orléans au Marais, n° 12, épouse de Jean Laval., 8 septembre 1845
      inventaire après décès; Orléans-au-Marais (rue d'); Tribalat, Emilie; Laval, Jean
    - Continuation d'inventaire après décès de Louise Catherine Victoire Pain d'Etancourt, demeurant à Montrouge près Sceaux, épouse divorcée de feu M. Guibel (subst. Me Bayard)., 3 octobre 1845
      inventaire après décès; Montrouge (Hauts-de-Seine); Sceaux (Hauts-de-Seine); Pain d'Etancourt, Louise Catherine Victoire; Guibel (Monsieur)
    - Inventaire après décès de Marie Thérèse Lefebure, épouse de Gabriel Lefebure, demeurant rue de Cléry, n° 40., 6 octobre 1845
      inventaire après décès; Cléry (rue de); Lefebure, Marie Thérèse; Lefebure, Gabriel
    - Inventaire après décès de René Philippe Le Bray, décédé le 16 novembre 1845, rue de Ponthieu, n° 46., 22 novembre 1845
      inventaire après décès; Ponthieu (rue de); Le Bray, René Philippe
    - Inventaire après décès de Catherine Liouville, décédée le 27 novembre 1845, rue du Temple, n° 110, veuve de Pierre Charles Loriot., 6 décembre 1845
      inventaire après décès; Temple (rue du); Liouville, Catherine; Loriot, Pierre Charles
    - Inventaire après décès de Michel Robillard, décédé le 4 décembre 1845, rue des Petites Ecuries, n° 12, à la requête de Marie Marguerite Bresson, sa veuve., 18 décembre 1845
      inventaire après décès; Petites-Ecuries (rue des); Robillard, Michel; Bresson, Marie Marguerite
    - Inventaire après décès de Louis L'auxerrois, décédé le 9 juin 1841, à Mostaganem, à la requête de Henri Lebon, demeurant rue des Tournelles, n° 51, curateur à la succession vacante., 23 décembre 1845
      inventaire après décès; Mostaganem (Algérie); Tournelles (rue des); L'auxerrois, Louis; Lebon, Henri
    - Inventaire des biens de Françoise Catherine Berange, épouse de Valentin Victor Fromager, à la requête de Joseph Alexis Alfred Lestourgie, administrateur provisoire, rue Sainte Anne, n° 22., 8 janvier 1846
      inventaire après décès; Sainte-Anne (rue); Berange, François Catherine; Fromager, Valentin Victor; Lestourgie, Joseph Alexis Alfred
    - Inventaire après décès de Marie Joséphine Sophie Xavier Duvivier de Lansac, décédée le 7 janvier 1846, rue de Vernauil, n° 40, veuve de Jean Jacques François Gaspard comte de Belleval., 31 janvier 1846
      inventaire après décès; Verneuil (rue de); Duvivier de Lansac, Marie Joséphine Sophie Xavier; Belleval, Jean Jacques François Gaspard de (comte)
    - Inventaire après décès de Michel Picard, rue du Buisson Saint Luis, n° 20 bis, veuve de Claude Catelier., 3 février 1846
      inventaire après décès; Buisson-Saint-Louis (rue du); Picard, Michèle; Catelier, Claude
    - Inventaire après décès de Romain Maillard, décédé le 30 janvier 1846, rue des Marais, n° 20 bis, à la requête de Claire Elisabeth Vilfeux, sa veuve, etc., 5 février 1846
      inventaire après décès; Marais (rue des); Maillard, Romain; Vilfeux, Claire Elisabeth
    - Inventaire après décès de Denis Elie Germain Granger, décédé le 24 janvier 1846, rue de l'Echiquier, n° 44, à la requête de Marie Joséphine Lamouche, sa veuve, etc., 14 février 1846
      inventaire après décès; Echiquier (rue de l'); Granger, Denis Elie Germain; Lamouche, Marie Joséphine
    - Inventaire après décès de Jules Louis Cohin, décédé le 8 février 1846, rue des Bourdonnais, n° 11, à la requête de Armand René Louis Jean Cohin, même adresse, etc. Adèle Josèphe Leroux, sa veuve, demeurant rue Basse du rempart, n° 66., 16 février 1846
      inventaire après décès; Basse-du-Rempart (rue); Bourdonnais (rue des); Cohin, Jules Louis; Cohin, Armand, René Louis Jean; Leroux, Adèle Josèphe
    - Inventaire après décès de Marie Marguerite Dupuis, veuve de François Beauvalet, demeurant rue Dauphine, n° 8, à la requête de Nicolas Théodore Beauvalet, rue de Béthisy, n° 18, etc., 7 mars 1846
      inventaire après décès; Dauphine (rue); Dupuis, Marie Marguerite; Beauvalet, François; Beauvalet, Nicolas Théodore
    - Inventaire après décès de Louise Constance Collet Dutartre, veuve de François Amable Lacouchie, décédée le 18 février 1846, rue de Chaillot, n° 99, à la requête de Adolphe Lacauchie, rue de Tournon, n° 19, etc., 11 mars 1846
      inventaire après décès; Chaillot (rue de); Tournon (rue de); Collet Dutartre, Louise Constance; Lacauchie, François Amable; Lacauchie, Adolphe
    - Inventaire après décès de Antoine Tainturier, décédé le 28 mars 1846, à la requête de Marie Alexandrine Véronique Tainturier, sa veuve, demeurant rue Saint Germain l'Auxerrois, n° 6, et de François Marjolin, rue de la Poterie Saint Honoré, n° 23., 6 avril 1846
      inventaire après décès; Poterie (rue de la); Saint-Germain-l'Auxerrois (rue); Tainturier, Antoine; Tainturier, Marie Alexandrine Véronique; Marjolin, François
    - Inventaire après décès de Louise Victoire Bertin, épouse de Joseph François Robillot, demeurant rue de l'Université, n° 259., 8 avril 1846
      inventaire après décès; Université (rue de l'); Bertin, Louise Victoire; Robillot, Joseph François
    - Inventaire après décès de Marie Hélène Caroline Galbaud Dufort, décédée le 24 mars 1846, épouse de Joseph Galbaud Dufort, demeurant rue de la Chaussée d'Antin, n° 38., 11 avril 1846
      inventaire après décès; Chaussée-d'Antin (rue de la); Galbaud Dufort, Marie Hélène Caroline; Galbaud Dufort, Joseph
  - Répertoire. 1846, 5 mai - 1859, 28 octobre, 5 mai 1846 - 28 octobre 1859; MC/RE/III/22
    - Inventaire après décès de Joséphine Elisabeth Boudard, décédée le 24 avril 1846, épouse de Louis Charles Eugène Verrier, demeurant place Saint André des Arts, n° 26., 5 juin 1846
      MC/RE/III/22
      inventaire après décès; Saint-André-des-Arts (place); Boudard, Joséphine Elisabeth; Verrier, Louis Charles Eugène
    - Inventaire après décès de Louis Perpignan, décédé le 30 mai 1846, à Montmartre, demeurant, rue de Choiseul, n° 6, à la requête de Adèle Delafontaine Solar, demeurant à Illiers l'Evêque (Eure), etc. Actions de chemin de fer., 11 juin 1846
      inventaire après décès; Illiers-l'Evêque (Eure); Montmartre (ancienne commune); Choiseul (rue de); Perpignan, Louis; Delafontaine Solar, Adèle
    - Inventaire après décès de Jean Armand Marie Du Lau marquis d'Allemans, décédé le 27 juin 1846, rue de l'Université, à la requête de Anne Marguerite Françoise Gabrielle de Champagne, sa veuve, rue de l'Université, n° 111, etc., 11 juillet 1846
      inventaire après décès; Université (rue de l'); Du Lau d'Allemans, Jean Armand Marie; Champagne, Anne Marguerite Françoise Gabrielle
    - Inventaire après décès de Félicité Jeanne Seiller, décédée le 1er juin 1846, épouse de Jean François Bernard, demeurant rue Hauteville, n° 61., 16 juillet 1846
      inventaire après décès; Hauteville (rue d'); Seiller, Félicité Jeanne; Bernard, Jean François
    - Inventaire après décès de Augustine Degas, décédée le 27 mars 1846, épouse de Charles François Victor Patrick David, demeurant rue Neuve Saint Augustin, n° 8., 22 juillet 1846
      inventaire après décès; Neuve-Saint-Augustin (rue); Degas, Augustine; David, Charles François Victor Patrick
    - Inventaire après décès de Antoine Taphanel, décédé le 8 avril 1846, à la requête de Catherine Taphanel, épouse de Pierre Constant Dubourg, demeurant rue Saint Denis, n° 60, etc., 12 août 1846
      inventaire après décès; Saint-Denis (rue); Taphanel, Antoine; Taphanel, Catherine; Dubourg, Pierre Constant
    - Inventaire après décès de Jacques Boc Dubreuil, décédé le 14 mai 1846, rue de la Jussienne, n° 9, à la requête de Saint Hilaire Boc, demeurant au château de Marouatte, commune du Grand Brassac, etc., 28 août 1846
      inventaire après décès; Grand-Brassac (Dordogne); Jussienne (rue de la); Boc Dubreuil, Jacques; Boc, Saint Hilaire
    - Inventaire après décès de Jean François Vernert, rue Martel, n° 6, à la requête de Marie Madeleine Petit, sa veuve, de François Antoine Seiler, et Marie Alexandrine Vernert, son épouse, demeurant à Saint-Louis (Moselle), etc., 3 septembre 1846
      inventaire après décès; Martel (rue); Saint-Louis (Moselle); Vernert, Jean François; Petit, Marie Madeleine; Seiler, François Antoine; Vernert, Marie Alexandrine
    - Inventaire après décès de Denis Michel Frichot, décédé le 28 août 1846, à la requête de Charlote Thérèse Lepine, sa veuve, demeurant rue de la Croix, n° 15, etc., 12 septembre 1846
      inventaire après décès; Croix (rue de la); Frichot, Denis Michel; Lepine, Charlotte Thérèse
    - Inventaire après décès de Jeanne Joséphine Lesaint, épouse de Annet Verrier, demeurant rue de la Ferronnerie, n° 14., 19 septembre 1846
      inventaire après décès; Ferronnerie (rue de la); Lesaint, Jeanne Joséphine; Verrier, Annet
    - Inventaire après décès de François Margeridon, et de Marie Elisabeth Ranson, son épouse, à la requête de Edouard François Margeridon, demeurant rue Saint Bernard, n° 26, faubourg Saint Antoine., 28 octobre 1846
      inventaire après décès; Saint-Bernard (rue); Margeridon, François; Ranson, Marie Elisabeth; Margeridon, Edouard François
    - Inventaire après décès de Pierre Auguste Triquet, à la requête de Catherine Pierrette Joséphine Jacquemont, rue de Grenelle Saint Honoré, n° 30., 29 octobre 1846
      inventaire après décès; Grenelle-Saint-Honoré (rue de); Triquet, Pierre Auguste; Jacquemont, Catherine Pierrette Joséphine
    - Inventaire après décès de Lucie Albertine Zelia Chaussier, épouse de Ernest Maurice Chaze, demeurant rue Saint Antoine, n° 222., 28 décembre 1846
      inventaire après décès; Saint-Antoine (rue); Chaussier, Lucie Albertine Zelia; Chaze, Ernest Maurice
    - Inventaire après décès de Françoise Rose Silvestre, épouse de François Daudanne, demeurant à Ivry, quai de la gare, n° 1., 13 janvier 1847
      inventaire après décès; Ivry (ancienne commune); Gare (quai de la); Silvestre, Françoise Rose; Daudanne, François
    - Inventaire après décès de Auguste Sénateur Souty, demeurant à Neuilly., 4 février 1847
      inventaire après décès; Neuilly-sur-Seine (Hauts-de-Seine); Souty, Auguste Sénateur
    - Inventaire après décès de Jacques Massard, demeurant rue Saint Martin, n° 136., 9 février 1847
      inventaire après décès; Saint-Martin (rue); Massard, Jacques
    - Inventaire après décès de Louis Donnat Belin, décédé le 18 janvier 1847, à la requête de Anne Madeleine Hulin, sa veuve, demeurant rue d'Anjou Dauphine, n° 11., 9 mars 1847
      inventaire après décès; Anjou-Dauphine (rue d'); Belin, Louis Donnat; Hulin, Anne Madeleine
    - Inventaire après décès de Jacques Etienne Morand, demeurant rue Pierre Sarazin, n° 8, à la requête de Anne Roch, sa veuve., 14 juin 1847
      inventaire après décès; Pierre-Sarrazin (rue); Morand, Jacques Etienne; Roch, Anne
    - Inventaire après décès de Marguerite Savaud, épouse de François Martinot, demeurant rue Notre Dame des Champs, n° 34., 15 juin 1847
      inventaire après décès; Notre-Dame-des-Champs (rue); Savaud, Marguerite; Martinot, François
    - Inventaire après décès de Nicolas Pierre Ferlier, à la requête de Betzy Story, sa veuve, demeurant rue des Petits Hôtels, n° 24, de Reine Betzy Ferlier, épouse de Louis Victor Alexandre Harvant, demeurant place Royale, n° 9, etc., 10 juillet 1847
      inventaire après décès; Petits-Hôtels (rue des); Royale (place); Ferlier, Nicolas Pierre; Story, Betzy; Ferlier, reine Betsy; Harvant, Louis Victor Alexandre
    - Inventaire après décès de Adrien Bremard, à la requête de Marie Louise Maxence Fouquet, sa veuve, demeurant rue des Grands Augustins, n° 21., 14 juillet 1847
      inventaire après décès; Grands-Augustins (quai des); Bremard, Adrien; Fouquet, Marie Louise Maxence
    - Inventaire après décès de Alexandre Léon Gautier, à la requête de Pierre Léon Gautier, demeurant rue des Ecuries d'Artois, n° 9, de Appoline Joséphine Gautier, épouse de Armand Isidore Pougin, etc., 26 juillet 1847
      inventaire après décès; Ecuries-d'Artois (rue des); Gautier, Alexandre Léon; Gautier, Pierre Léon; Gautier, Apolline Joséphine; Pougin, Armand Isidore
    - Inventaire après décès de Marguerite Françoise Verez, épouse de Eugène Henri Jean Delabarre, demeurant rue Buffaut, n° 24., 30 juillet 1847
      inventaire après décès; Buffault (rue); Verez, Marguerite Françoise; Delabarre, Eugène Henri Jean
    - Inventaire après décès de Fanny Elisa Aubril, épouse de Pierre Rouyer, demeurant rue Saint Denis, n° 153., 11 septembre 1847
      inventaire après décès; Saint-Denis (rue); Aubril, Fanny Elisa; Rouyer, Pierre
    - Inventaire après décès de Bénigne Elisabeth Marest, demeurant rue Bourbon le Château, n° 2., 13 septembre 1847
      inventaire après décès; Marest, Bénigne Elisabeth
    - Inventaire après décès de Louise-Catherine Bagouin, veuve de Benoît-Joseph Carlier, rue Saint Honoré, n° 368., 15 octobre 1847
      inventaire après décès; Saint-Honoré (rue); Bagouin, Louise-Catherine; Carlier, Benoît-Joseph
    - Inventaire après décès de Louis Justin Antoine Silvain, à la requête de Anne Sophie Bonot, sa veuve, rue Boucherat, n° 19., 3 novembre 1847
      inventaire après décès; Boucherat (rue); Silvain, Louis Justin Antoine; Bonot, Anne Sophie
    - Inventaire après décès de Alexandre Fourny dit Dulys, à la requête de Ernestine Gabrielle Devillers, sa veuve, demeurant à La Villette, rue de Meaux, n° 29., 22 novembre 1847
      inventaire après décès; La Villette (ancienne commune); Meaux (rue de); Fourny dit Dulys, Alexandre; Dulys, Alexandre Fourny dit; Devillers, Ernestine Gabrielle
    - Inventaire après décès de Edme Gaspard Pierre Auguste Fournier Duportail, à la requête de Jean Auguste Meunier, demeurant rue Coquillière, n° 27, etc., 11 décembre 1847
      inventaire après décès; Coquillière (rue); Fournier Duportail, Edme Gaspard Pierre Auguste; Meunier, Jean Auguste
    - Inventaire après décès de Marie Anne Eléonore Françoise Dujut, veuve de Dominique Pourcet, rue Monsieur Le Prince, n° 14., 22 décembre 1847
      inventaire après décès; Monsieur-Le-Prince (rue); Dujut, Marie Anne Eléonore Françoise; Pourcet, Dominique
    - Inventaire après décès de Jean-Baptiste Lechaptois, à la requête de Catherine-Julie Besnier, sa veuve, rue de Cléry, n° 46., 6 mars 1848
      inventaire après décès; Cléry (rue de); Lechaptois, Jean-Baptiste; Besnier, Catherine-Julie
    - Inventaire après décès de Jean Auguste Houdouard, à la requête de Claire Antoinette Marie Detry, sa veuve, demeurant rue de l'Ouest, n° 26., 27 mars 1848
      inventaire après décès; Ouest (rue de l'); Houdouard, Jean Auguste; Detry, Claire Antoinette Marie
    - Inventaire après décès de Mathieu Bierge, décédé le 13 juillet 1847, demeurant rue de la Monnaie, n° 9, à la requête de Jean Tournissont, demeurant à Argentan (Orne), Antoine Tournissont, demeurant à Saint Léonard (Haute-Vienne), etc., 25 mai 1848
      inventaire après décès; Argentan (Orne); Monnaie (rue de la); Saint-Léonard-de-Noblat (Haute-Vienne); Bierge, Mathieu; Tournissont, Jean; Tournissont, Antoine
    - Inventaire après décès de Amélie François Lefébure, épouse de Edme Jean Grandjean Delisle, demeurant rue Montmartre, n° 39., 5 juin 1848
      inventaire après décès; Montmartre (rue); Lefébure, Amélie Françoise; Delisle, Edme Jean Grandjean
    - Inventaire après décès de Claude Philibert François Labie, à la requête de Françoise Joséphine Talayssac, sa veuve, rue Montmartre, n° 9., 10 juin 1848
      inventaire après décès; Montmartre (rue); Labie, Claude Philibert François; Talayssac, Françoise Joséphine
    - Inventaire après décès de Michel François Deguette, à la requête de Marie Virgine Pierrette Rumigny, sa veuve, demeurant quai de la Mégisserie, n° 52., 13 juin 1848
      inventaire après décès; Mégisserie (quai de la); Deguette, Michel François; Rumigny, Marie Virginie Pierrette
    - Inventaire après décès de Jacques Louis Douchet, à la requête de Adélaïde Bress ou Braiss, sa veuve, demeurant rue Tirechappe, n° 13., 5 juillet 1848
      inventaire après décès; Tirechappe (rue); Douchet, Jacques Louis; Bress, Adélaïde; Braiss, Adélaïde
    - Inventaire après décès de Marie Florentine Merens, épouse de François Adolphe Jean Panon, demeurant à Belleville, rue de Paris, n° 5., 7 juillet 1848
      inventaire après décès; Belleville (ancienne commune); Merens, Marie Florentine; Panon, François Adolphe Jean
    - Inventaire après décès de Etienne Jacques Lejeune, rue Saint Martin, n° 16., 8 juillet 1848
      inventaire après décès; Saint-Martin (rue); Lejeune, Etienne Jacques
    - Inventaire après décès de Nicolas Fulgence Lebel, décédé le 28 mai 1848., 24 juillet 1848
      inventaire après décès; Lebel, Nicolas Fulgence
    - Inventaire après décès de Jacques Emmanuel Barthélemy Caffort, décédé le 4 juillet 1848., 27 juillet 1848
      inventaire après décès; Caffort, Jacques Emmanuel Barthélemy
    - Inventaire après décès de Jean-Baptiste Hatton, décédé le 26 juin 1848., 4 août 1848
      inventaire après décès; Hatton, Jean-Baptiste
    - Inventaire après décès de Anne Baudinot, décédée le 26 juillet 1848, veuve de Jean Houssiaux., 5 août 1848
      inventaire après décès; Baudinot, Anne; Houssiaux, Jean
    - Inventaire après décès de Opportune Appolline Leroux, épouse de Dominique Bertin, rue de la Pépinière, n° 17., 21 août 1848
      inventaire après décès; Pépinière (rue de la); Leroux, Opportune Apolline; Bertin, Dominique
    - Inventaire après décès de Charlotte Victoire Mesneilliers, épouse de Claude Nicolas Brillet, rue du Temple, n° 110, puis rue du Houssaye, n° 1., 29 août 1848
      inventaire après décès; Houssay (rue du); Temple (rue du); Mesneilliers, Charlotte Victoire; Brillet, Claude Nicolas
    - Inventaire après décès de Caroline Honorine Laforge, épouse de Louis Adolphe Bigault, rue de la Cossonnerie, n° 44., 6 septembre 1848
      inventaire après décès; Cossonnerie (rue de la); Laforge, Caroline Honorine; Bigault, Louis Adolphe
    - Inventaire après décès de Adélaïde Malecot, décédée le 22 décembre 1847, à Belleville, rue Saint Denis, n° 66, veuve de Jacques Ponsin., 7 septembre 1848
      inventaire après décès; Belleville (ancienne commune); Saint-Denis (rue); Malecot, Adélaïde; Ponsin, Jacques
    - Inventaire après décès de Jacques Biessenberger, marchand de vins, à la requête de Christine Marguerite Morel, demeurant rue Michel Le Comte, n° 24 ou 21., 21 octobre 1848
      inventaire après décès; Michel-Le-Comte (rue); Biessenberger, Jacques; Morel, Christine Marguerite; commerçant
    - Inventaire après décès de Marie Adèle Raimbault, épouse de Adrien Philippe Durier, demeurant rue Copeau, n° 23., 6 novembre 1848
      inventaire après décès; Copeau (rue); Raimbault, Marie Adèle; Durier, Philippe Louis
    - Inventaire après décès de Anne Sophie Paucinet, décédée le 13 juin 1848, épouse de Henri Jacques Pasquier, demeurant rue du Pont Aux Choux, n° 9., 9 novembre 1848
      inventaire après décès; Pont-aux-Choux (rue du); Paucinet, Anne Sophie; Pasquier, Henri Jacques
    - Inventaire après décès de Jean Antoine Jardin, à la requête de Antoinette Esther Raffard, veuve de Jean Jacques Jardin, demeurant à Grigny, etc., 19 décembre 1848
      inventaire après décès; Grigny (Essonne); Jardin, Jean Antoine; Raffard, Antoinette Esther; Jardin, Jean Jacques
    - Inventaire après décès de Augustin Charles Outrequin de Montarcy, décédé le 12 décembre 1848, à la requête de Louise Justine Triep, sa veuve, demeurant rue Poissonnière, n° 34, etc., 4 janvier 1849
      inventaire après décès; Poissonnière (rue); Outrequin de Montarcy, Augustin Charles; Triep, Louise Justine
    - Inventaire après décès de Nicole Adèle Annette Pillier, épouse de Jean Joseph Michel Scocard, demeurant rue du Rocher, n° 18., 20 janvier 1849
      inventaire après décès; Rocher (rue du); Pillier, Nicole Adèle Annette; Scocard, Jean Joseph Michel
    - Inventaire après décès de Emilie Augustine Ducard, rue du Faubourg Saint Denis, n° 133, à la requête de André Muller, demeurant à Montmartre, chemin de Clignancourt, n° 47, etc., 1er mars 1849
      inventaire après décès; Montmartre (ancienne commune); Faubourg-Saint-Denis (rue du); Ducard, Emilie Augustine; Muller, André
    - Inventaire après décès de François Dutertre, décédé le 4 janvier 1849, marchand de vins, rue Galande, n° 53, à la requête de Anne Dutertre, épouse de François Briffault, demeurant au lieu des Tailles, commune de Ferce-sur-Sarthe, etc., 2 mars 1849
      inventaire après décès; Galande (rue); Dutertre, François; Dutertre, Anne; Briffault, François; commerçant
    - Inventaire de Philippe François Fleury et de Marguerite Rosalie Petit, sa veuve, rentiers, à la requête de Philippe Fleury, procureur de la République à Provins, y demeurant, logé rue Saint Honoré, n° 256, et de Jean Auguste Meunier, notaire, rue Coquillière, n° 27., 5 mars 1849
      inventaire après décès; Coquillière (rue); Saint-Honoré (rue); Provins (Seine-et-Marne); Fleury, Philippe François; Petit, Marguerite Rosalie; Fleury, Philippe; Meunier, Jean Auguste; notaire; magistrat
    - Inventaire après décès de Adrienne Louise Rou, épouse de Baptiste Rouget, demeurant rue du Pont Aux Choux, n° 11., 12 mars 1849
      inventaire après décès; Pont-aux-Choux (rue du); Rou, Adrienne Louise; Rouget, Baptiste
    - Inventaire après décès de Ursule Huzard, décédée le 6 janvier 1849, boulevard de Courcelles, n° 78, veuve de Christian Nonweiler., 24 mars 1849
      inventaire après décès; Courcelles (boulevard de); Huzard, Ursule; Nonweiler, Christian
    - Inventaire après décès de Jean François Jomard, à la requête de Louise Philippine Eulalie Dieupré, sa veuve, demeurant à Versailles, rue de la Paroisse, n° 3, etc., 27 mars 1849
      inventaire après décès; Versailles (Yvelines); Jomard, Jean François; Dieupré, Louise Philippine Eulalie
    - Inventaire après décès de François Etienne Ladras, rue du Faubourg Saint Antoine, n° 247., 3 avril 1849
      inventaire après décès; Faubourg-Saint-Antoine (rue du); Ladras, François Etienne
    - Inventaire après décès de François Girard de Bury, demeurant au Petit Montrouge, avenue de la Société, n° 31, à la requête de Alexis Lebon, demeurant rue des Tournelles, n° 51, de Constance Marie Angot, etc., 5 avril 1849
      inventaire après décès; Montrouge (Hauts-de-Seine); Tournelles (rue des); Girard de Bury, François; Lebon, Alexis; Angot, Constance Marie
    - Inventaire après décès de Louise Geneviève Baisnée, décédée le 3 avril 1849, rue Saint Antoine, n° 158., 12 avril 1849
      inventaire après décès; Saint-Antoine (rue); Baisnée, Louise Geneviève
    - Inventaire après décès de Aglaé Françoise de La Rivière, décédée le 9 avril 1849, épouse de Charles François Guy du Val de Bonneval, demeurant rue Montaigne, n° 2., 16 avril 1849
      inventaire après décès; Montaigne (rue); Delarivière, Aglaé Françoise; Duval de Bonneval, Charles François Guy; Bonneval, Charles François Guy du Val de